# 求教陈版法定公积金的计提基数问题

提问人：snowmancpa 时间：2011-03-09 23:55:10
A公司本年税后利润 1000 万元，以前年度亏损 950 万元，弥补亏损后还剩 50 万元，按照公司法的规定，法定公积金计提应为税后净利润的10%,该种情况下该如何计提？

回答人：chenyiwei
一般做法是计提金额=（1000-950）*10%=5万元。

回答人：chenyiwei
应该是《公司法》考虑不周。实际上《公司法》第 167 条不是用会计语言写的，所以容易引起歧义。